【裁判字號】    90,訴,1288
【裁判日期】    920903
【裁判案由】    偽造文書等
【裁判全文】
臺灣臺中地方法院刑事判決                          九十年度訴字第一二八八號
    公  訴  人  臺灣臺中地方法院檢察署檢察官
    被      告  乙○○
    選任辯護人  張慶宗律師
                張志新律師
                何孟育律師
右列被告因偽造文書等案件，經檢察官提起公訴（臺灣臺中地方法院檢察署九十年度
偵字第一一０四號、第二四八二號）及移
度偵字第二二六０一號、九十年度偵字第二一六五號），本院判決如左：
    主  文
乙○○行使偽造私文書，足以生損害於他人，處有期徒刑肆月，如易科罰金，以佰
元折算壹日。台灣大哥大股份有限公司89PF0000000行動電話服務申請書「客戶簽章
欄」及同意書「立同意書人姓名欄」內偽造之「甲○○」署押各壹枚，均沒收。
被訴背信部分，無罪。
    事  實
一、緣乙○○與甲○○因在同一處茶園打工，進而相識，於民國八十九年六月間（起
    訴書誤為七月間），甲○○交付其個人國民身分證正本予乙○○，委託乙○○代
    為申辦一支行動電話門號，乙○○又將甲○○之國民身分證交付予在通訊行工作
    之表哥丙○○代為申辦。當時台灣大哥大股份有限公司（下稱台灣大哥大公司）
    正推出「驚夏Ｔ２８專案」，但須一次申辦二支門號，丙○○乃將此訊息告知乙○○，乙○○明知甲○○只委託申辦一支門號，竟起意以甲○○名義另申辦一支
    行動電話供己使用，並在未經徵詢甲○○之意願下，即基於意圖為自己不法所有
    及行使偽造私文書之犯意，擅自囑託不知情之丙○○以甲○○之名義申辦二支門
    號。丙○○遂於同年七月二十三日持甲○○之國民身分證前往位在臺中市○○○
    街一三五號一樓四室之「白鴿通訊精品量販店」，並以甲○○之名義，表示要申
    辦台灣大哥大公司之行動電話門號0000000000號（起訴書誤載為00
    00000000號）、0000000000號（起訴書誤載為000000
    0000號）之意思，並委由不知情之「白鴿通訊精品量販店」人員分別在編號
    為89PF0000000、89PF0000000之行動電話服務申請書及同意書上，填載甲○○之
    個人資料，並由該量販店人員在編號89PF0000000之申請書「客戶簽章欄」內及
    同意書「立同意書人姓名欄」內接續偽造「甲○○」署押各一枚，而連續偽造完
    成屬於私文書之行動電話服務申請書及同意書各一份，丙○○進而將編號89PF00
    00000、89PF0000000之申請書、同意書暨甲○○國民身分證正反面影本一同持交
    該量販店人員代向台灣大哥大公司辦理申請手續而行使之，致使台灣大哥大公司
    承辦人員陷於錯誤，誤以為甲○○本人除有意申請0000000000號門號
    外，另有意申請0000000000號門號，並於核准後經由「白鴿通訊精品
    量販店」人員交付上開二支行動電話門號之ＳＩＭ卡各一張予丙○○，再轉交予
    乙○○，台灣大哥大公司因而同意提供上開二門號後續之電信服務（詳如下述）
    ，足生損害於甲○○、台灣大哥大公司對行動電話申請者之審核權及使用者帳務
    管理之正確性：
（一）乙○○於取得0000000000號ＳＩＭ卡後，因與甲○○無法取得聯繫
      而未能交付，適遇友人江明良前來借用ＳＩＭ卡，乙○○竟基於意圖為自己不
      法所有之犯意，將所持有之0000000000號ＳＩＭ卡一張先予以侵占
      入己，且明知該ＳＩＭ卡係以甲○○名義所申請，核發該卡之台灣大哥大公司
      將無從向乙○○或江明良收取通話費，乃基於圖得免費撥打行動電話之財產上
      不法利益之概括犯意聯絡，將該卡交予不知情之江明良使用，江明良即將該張
      ＳＩＭ卡按裝於行動電話中，並自八十九年七月二十三日後之某日起至同年十
      月十五日止，連續撥打上開行動電話門號為電話通信，致使台灣大哥大公司之
      行動電話通信系統誤認前開電話均係合法使用行動電話門號00000000
      00號且有意繳費之用戶甲○○，或係經甲○○同意之第三人所撥打，而為江
      明良提供通話服務，並將通話費用計在甲○○帳下，乙○○因而使江明良取得
      免付通話費之不法利益共計新臺幣（下同）一千四百十三元。
（二）乙○○於取得0000000000號ＳＩＭ卡後，又承前同一圖得免費撥打
      行動電話之財產上不法利益之概括犯意，自八十九年七月二十三日起至同年九
      月十五日止，將該張ＳＩＭ卡按裝在自己之行動電話中，連續撥打上開行動電
      話門號為電話通信。期間，丙○○（因係現役軍人，另由臺灣臺中地方法院檢
      察署檢察官另為不起訴處分，移送該管軍事檢察官處理）雖明知該張ＳＩＭ卡
      係以甲○○之名義申辦，乙○○並無權使用，但仍於八十九年七月二十三日後
      至同年九月十五日間之某日起，向乙○○借用該張ＳＩＭ卡約計半個月之久，
      而共同基於犯意之聯絡，由丙○○將該張ＳＩＭ卡按裝在個人行動電話中，連
      續撥打上開行動電話門號為電話通信，致使台灣大哥大公司之行動電話通信系
      統誤認前開電話均係合法使用行動電話門號0000000000號且有意繳
      費之用戶甲○○，或係經甲○○同意之第三人所撥打，而為乙○○、丙○○提
      供通話服務，並將通話費用計在甲○○帳下，乙○○、丙○○因而取得免付通
      話費之不法利益共計八千九百七十八元。
（三）嗣因內政部警政署刑事警察局偵辦江明良竊車勒贖案件，循線追查行動電話通
      聯紀錄，並持臺灣板橋地方法院檢察署檢察官簽發之搜索票前往乙○○位在臺
      中縣霧峰鄉○○村○○路五五七巷六三號住處執行搜索後，乙○○坦認上情，
      進而查悉全情。
二、案經內政部警政署刑事警察局移送臺灣臺中地方法院檢察署檢察官偵查起訴及臺
    灣板橋地方法院檢察署檢察官移送併辦。
    理  由
壹、有罪部分：
一、訊據被告乙○○對於有於右揭時、地受被害人甲○○委託申辦一支行動電話門號
    ，而取得甲○○之國民身分證，但卻轉委託證人丙○○代為申辦二支台灣大哥大
    公司行動電話門號，且其中門號0000000000號ＳＩＭ卡並未交予甲○○，而轉交予另案被告江明良使用，通話費合計為一千四百十三元；另門號00
    00000000號之ＳＩＭ卡則供己使用，期間並曾交付證人丙○○使用，通
    話費合計為八千九百七十八元，上開通話費均未支付等情，固均坦承不諱，但矢
    口否認有何偽造文書或詐欺得利之犯行，辯稱：伊係受被害人甲○○所託而申辦
    門號，並無冒名申請情事，而前開二門號雖均欠繳費用，但被告既係受被害人甲○○所託而申請，主觀上並無不法所有之意圖，本件應純屬欠繳通信費之民事糾
    紛。另上開二門號係供朋友使用，伊本人並未得利云云。經查：
（一）被告右開自白，核與被害人甲○○指訴之情節相符，復經證人丙○○於警訊、
      偵查及本院審理時證述綦詳，及另案被告江明良於臺灣板橋地方法院檢察署八
      十九年度偵字第二二六０一號偵查案件中供陳明確，並有臺灣板橋地方法院檢
      察署檢察官簽發之搜索票、內政部警政署刑事警察局搜索扣押證明筆錄、台灣
      大哥大公司函覆之用戶資料、行動電話服務申請書、同意書、甲○○國民身分
      證正反面影本、行動電話費帳單等件附卷可稽，可知被告右開自白，係與事實
      相符，堪予信採。
（二）被告對於被害人甲○○只委託其代為申辦一支行動電話門號之事，始終供陳一
      致，核與被害人甲○○之指述相符，被告於偵查中復供陳：「（問：你為何叫
      丙○○申請二支？）因一支我想借來用，但未連絡上他（按指甲○○），未告
      知他，我就自己留用，而後被丙○○借走。」等語，有偵訊筆錄在卷可考，足
      見被告對於被害人甲○○只授權其代辦「一支」行動電話門號，並無權利再以
      甲○○名義申辦其他支行動電話門號一節，知之甚明，詎其竟利用持有甲○○
      國民身分證並受託代辦行動電話門號之機會，擅自以甲○○之名義，另行申辦
      第二支行動電話門號即0000000000號供己使用，則就申辦0000
      000000號門號而言，被告顯係明知為無製作權人而仍冒用甲○○名義虛
      偽填載表彰甲○○申請該門號之申請書及同意書，進而持交「白鴿通訊精品量
      販店」人員代向台灣大哥大公司辦理申請手續而行使之，所為已該當於刑法「
      偽造私文書」及「行使偽造私文書」之要件。被告辯稱：被害人甲○○確曾委
      託申辦「一支」行動電話門號，故其未經徵得被害人甲○○同意或授權即擅自
      申請之第二支門號（即0000000000號），亦非冒名申請，並無偽造
      文書犯行云云，要無足取。
（三）被告明知所申請之門號0000000000號ＳＩＭ卡，係被害人甲○○委
      託申辦，應交付予被害人甲○○，竟於友人江明良前來借用ＳＩＭ卡時，擅自
      將該張ＳＩＭ卡交由江明良使用，顯係居於所有權人之地位，就該張ＳＩＭ卡
      為移轉所有權之處分行為，其主觀上確有意圖為自己不法所有之侵占犯意至明
      。又被告亦知台灣大哥大公司倘若知悉其係冒用甲○○名義申辦000000
      0000號之門號，必將拒絕被告之申請，竟仍藉由提出甲○○國民身分證之
      方式，取信於台灣大哥大公司，致使該公司陷於錯誤，交付該門號之ＳＩＭ卡
      予被告，被告於取得該張ＳＩＭ卡後，即供己使用，期間再借予表哥丙○○使
      用，則其主觀上有意圖為自己不法所有之詐欺取財犯意，亦屬無疑。再者，被
      告明知門號0000000000號、0000000000號均係以甲○○
      之名義申辦，台灣大哥大公司並無從向實際使用人即江明良、被告或丙○○收
      取通話費用，竟仍交付0000000000號ＳＩＭ卡予江明良使用，另將
      0000000000號ＳＩＭ卡留供己用，期間並借予明知並無使用權利之
      證人丙○○使用，且均未繳付任何通話費用，則被告確有以此方式圖得另案被
      告江明良、自己本身及證人丙○○免付費但仍能使用通話服務之財產上不法利
      益之犯意，且與證人丙○○間有犯意之聯絡，更屬灼然。被告以最初申辦00
      00000000號門號係經被害人甲○○委託，辯稱其嗣後擅自處分、使用
      上開二門號，且不支付通話費之行為，並無為自己不法所有之意圖，顯不可採
      。
（四）被告利用持有被害人甲○○國民身分證之機會，除申辦甲○○所委託之000
      0000000號門號外，另行擅自申辦0000000000號門號供己使
      用，之後又在未經徵得被害人甲○○之同意或授權下，擅自將0000000
      000號ＳＩＭ卡交付予江明良使用，且就上開二支行動電話通話費用均不予
      繳納，不僅妨害被害人甲○○是否申請0000000000號門號之自主權
      及決定權，亦影響台灣大哥大公司要否許可該門號申請案件之審核權，加以被
      告於使用上開二支門號之初，本即無支付通話費用之打算，於各該門號使用後
      ，亦確實未曾支付任何款項，致使台灣大哥大公司誤以為係被害人甲○○積欠
      各該通話費用，影響甲○○之名譽及信用；而台灣大哥大公司就業已提供之電
      信服務未能取償，並且將通話費用記在被害人甲○○之帳下，亦受有損害，並
      妨害該公司對行動電話使用者帳務管理之正確性。
（五）綜上，本件事證明確，被告乙○○右開犯行，均堪認定。
二、核被告所為，係犯刑法第二百十六條、第二百十條之行使偽造私文書罪、第三百
    三十九條第一項之詐欺取財罪、第三百三十五條第一項之侵占罪及第三百三十九
    條第二項之詐欺得利罪。茲析述如下：
（一）按行動電話門號之ＳＩＭ卡，可供通訊使用，且在一定條件下具有可轉讓性，
      應認已有一定之財產價值而具有財物之性質（九十年臺灣高等法院暨所屬法院
      法律座談會刑事類第十號審查意見參照）。是本案被告乙○○意圖為自己不法
      之所有、為圖得免付通話費之不法利益，而持被害人甲○○之身分證件，冒名
      申辦0000000000號行動電話門號，並偽造89PF0000000行動電話服
      務申請書及同意書，再交由通訊行人員向台灣大哥大公司辦理而行使之，致使
      台灣大哥大公司陷於錯誤而核准所請，並交付門號0000000000號Ｓ
      ＩＭ卡一張予被告，核其此部分所為，係犯刑法第二百十六條、第二百十條之
      行使偽造私文書罪、第三百三十九條第一項之詐欺取財罪。公訴意旨雖未引用
      刑法第三百三十九條第一項之規定，惟於起訴書犯罪事實欄，業已就被告詐取
      上開門號ＳＩＭ卡一節，予以記載，自屬本院應予審理之範圍。又：
  １、被告利用不知情之證人丙○○持被害人甲○○之國民身分證前往「白鴿通訊精
      品量販店」申辦上開門號，並由該量販店不知情之人員在台灣大哥大公司89PF
      0000000行動電話服務申請書及同意書上，填載客戶資料，並由該量販店人員
      在申請書「客戶簽章欄」及同意書「立同意書人姓名欄」內偽造「甲○○」之
      署押，而偽造完成該份申請書及同意書，並持以向台灣大哥大公司申辦該門號
      而為行使，係間接正犯。
  ２、被告利用前開量販店人員在89PF0000000行動電話服務申請書及同意書上各偽
      造「甲○○」之署押一枚，乃係基於申請同一門號使用之目的，侵害同一法益
      ，為接續犯。
  ３、被告偽造「甲○○」署押之行為，係各該偽造私文書行為之階段行為；偽造各
      該私文書後一併持以行使，偽造之低度行為，為行使之高度行為所吸收，均不
      另論罪，僅論以行使偽造私文書罪。
（二）被告於取得門號0000000000號ＳＩＭ卡後，未依約交付予被害人甲○○，而據為己有，並擅自交付予另案被告江明良使用，核係犯刑法第三百三
      十五條第一項之侵占罪。
（三）被告明知門號0000000000號、0000000000號均係以甲○○之名義申辦，台灣大哥大公司無從向甲○○以外之人求償，竟將門號000
      0000000號ＳＩＭ卡交付予不知情江明良使用，另就門號000000
      0000號則留供自用，期間並借予已知無使用權利之證人丙○○使用，致使
      台灣大哥大公司陷於錯誤，誤以為係合法之用戶所撥打，而提供電信服務，並
      將通話費用計在申請名義人甲○○帳下，使另案被告江明良、被告自己、證人
      丙○○各獲得免繳通話費之財產上不法利益，核其此部分所為，係犯刑法第三
      百三十九條第二項之詐欺得利罪：
  １、被告與證人丙○○就證人丙○○借用0000000000號門號ＳＩＭ卡部
      分，有犯意之聯絡及行為之分擔，皆為共同正犯。
  ２、被告提供門號0000000000號ＳＩＭ卡，供不知情之另案被告江明良
      使用，致使江明良獲取免費之通信服務，其利用不知情之江明良犯罪，為間接
      正犯。
  ３、被告利用另案被告江明良自八十九年七月二十三日後之某日起至同年十月十五
      日止，多次撥打0000000000號門號為電話通信；被告自八十九年七
      月二十三日起至同年九月十五日止，多次撥打0000000000號門號，
      期間由證人丙○○於八十九年七月二十三日後至同年九月十五日間之某日起，
      借用該門號使用約計半個月之久，被告各該撥打門號之行為，均時間緊接，方
      法相同，觸犯構成要件相同之罪名，顯係基於概括犯意為之，為連續犯，應依
      法加重其刑。
（三）被告前開所犯行使偽造私文書罪、詐欺取財罪、侵占罪及連續詐欺得利罪間，
      有手段目的之牽連關係，應依刑法第五十五條後段，從一重之行使偽造私文書
      罪處斷。
（四）公訴人雖僅就被告前開所述詐欺得利罪及行使偽造私文書罪之犯罪事實提起公
      訴，然檢察官就犯罪事實一部起訴者，其效力及於全部，刑事訴訟法第二百六
      十七條有明定。本件被告亦有右開所述之詐欺取財（指詐取00000000
      00號ＳＩＭ卡）、侵占0000000000號ＳＩＭ卡等犯行，且與前揭
      論罪科刑之行使偽造私文書罪及詐欺得利罪間，有牽連犯關係，已如前述，本
      院自應就屬於裁判上一罪之詐欺取財及侵占犯行，一併加以裁判。
（五）爰審酌被告前無任何犯罪紀錄，素行良好，有臺灣臺中地方法院檢察署刑案資
      料查註紀錄表、臺灣高等法院被告全國前案紀錄表等件在卷可按，其因貪圖私
      利，枉顧被害人甲○○之信賴及情誼，冒用甲○○之名義申辦行動電話門號，
      且擅自取用代甲○○所申辦之行動電話門號，冒名申請及侵占使用之ＳＩＭ卡
      各只有一張，但對被害人甲○○、台灣大哥大公司均仍生有損害；且0000
      000000號門號在近三個月之時間內，所撥打之通話費共計一千四百十三
      元，0000000000號門號在近二個月之時間內，所撥打之通話費共計
      八千九百七十八元，足見詐得之不法利益甚多，迄今又尚未償付分文，對台灣
      大哥大公司所造成之損害非輕，惟考其使用上開二張ＳＩＭ卡係在供聯絡通信
      之用，犯罪動機、目的尚屬單純，手段亦稱平和，暨被告犯後對大部分犯罪事
      實均能坦認等一切情狀，量處如主文所示之刑，並諭知易科罰金之折算標準（
      按被告行為後，刑法第四十一條業於九十年一月十日修正公布，同年月十二日
      生效，修正後刑法第四十一條第一項前段規定「犯最重本刑為五年以下有期徒
      刑以下之刑之罪，而受六個月以下有期徒刑或拘役之宣告，因身體、教育、職
      業、家庭之關係或其他正當事由，執行顯有困難者，得以一元以上三元以下折
      算一日，易科罰金。」，與修正前刑法第四十一條規定「犯最重本刑為三年以
      下有期徒刑以下之刑之罪，而受六個月以下有期徒刑或拘役之宣告，因身體、
      教育、職業、家庭之關係，執行顯有困難者，得以一元以上三元以下折算一日
      ，易科罰金。」不同。比較新舊法結果，以新法較有利於行為人，故依刑法第
      二條第一項前段規定，應適用裁判時之法律即修正後刑法第四十一條第一項前
      段之規定，併此敘明）。
三、被告以被害人甲○○名義偽造之台灣大哥大股份有限公司89PF0000000行動電話
    服務申請書及同意書各一份，雖係其因犯罪所得之物，然已委由「白鴿通訊精品
    量販店」人員持交台灣大哥大公司，表示申請門號0000000000號之意
    思，並由台灣大哥大公司受理核准在案，故前開申請書及同意書均因行使而歸台
    灣大哥大公司所有，不符合刑法第三十八條第一項第三款、第二項之規定。但因
    上開申請書「客戶簽章欄」及同意書「立同意書人姓名欄」內，各有「甲○○」
    之署押一枚，均屬被告利用該量販店人員偽造之署押，仍應依刑法第二百十九條
    規定，宣告沒收。至於0000000000號、0000000000號ＳＩ
    Ｍ卡，雖分別係被告因犯罪所得及供犯罪所用之物，但均未據扣案，且被告、江
    明良分別將前開二張ＳＩＭ卡遺失一節，業據被告供明在卷，復經另案被告江明
    良於臺灣板橋地方法院檢察署八十九年度偵字第二二六０一號警訊時供述無訛，
既無證據證明前開二張ＳＩＭ卡仍存在，又為免日後執行困難，爰不另為沒收之
    諭知，附此明。
貳、無罪部分：
一、公訴意旨另謂：被害人甲○○只委託被告乙○○申請一個行動電話門號，被告竟
    意圖為自己不法之利益，違背其任務，委託表哥丙○○以甲○○名義申辦前開二
    支行動電話門號，事後未將門號交甲○○使用，擅自將0000000000號
    交予江明良，另將0000000000號門號交由丙○○使用，因認被告另涉
    犯刑法第三百四十二條之背信罪嫌。
二、按犯罪事實應依證據認定之，無證據不得認定犯罪事實；又不能證明被告犯罪者
    ，應諭知無罪之判決，刑事訴訟法第一百五十四條第二項、第三百零一條第一項
    分別定有明文。次按事實之認定，應憑證據，所謂證據，須適於為被告犯罪事實
    之證明者，始得採為斷罪資料，如未能發現相當證據，或證據不足以證明，自不
    能以推測或擬制之方法以為裁判基礎；又認定不利於被告之事實，須依積極證據
    ，苟積極證據不足為不利於被告事實之認定時，即應為有利於被告之認定，更不
    必有何有利之證據，最高法院五十三年臺上字第二七五０號、三十年上字第八一
    六號、四十年臺上字第八六號分別著有判例可資參照。再按刑法上之背信罪，係
    指為他人處理事務之人，以侵占以外之方法，違背任務，損害本人利益之行為而
    言。若侵占罪，則以侵占自己持有他人之物為其特質，至其持有之原因如何，可
    以不問，故就處理他人事務之持有物，以不法所有之意思，據為己有，係屬侵占
    罪，而非背信罪。又按刑法第三百四十二條之背信罪，須以為他人處理事務為前
    提，所謂為他人云者，係指受他人委任，而為其處理事務而言。最高法院三十年
    上字第二六三三號、四十九年台上字第一五三０號判例均可參照。
三、經查：
（一）本件被告乙○○係受被害人甲○○所託，始代為申辦0000000000號
      行動電話門號，嗣因聯繫不到甲○○，恰巧友人江明良前來借用ＳＩＭ卡，乃
      將替甲○○申請之前開ＳＩＭ卡據為己有，並擅自處分交付予江明良使用，所
      為已構成刑法第三百三十五條第一項之侵占罪行，詳如前述，揆諸前揭判例意
      旨，被告就申辦0000000000號行動電話門號一事，核與背信罪之構
      成要件並不該當。
（二）復次，本件被告乙○○係未經被害人甲○○同意或授權，私心自用，擅自冒用
      甲○○名義申請另一支行動電話即0000000000號，已如前述，可知
      就此行動電話門號之申請事宜，被害人甲○○並未委託被告代為處理，參諸前
      開判例意旨，被告並非為被害人甲○○處理申辦該支行動電話門號之事務至明
      ，此部分所為自與背信罪之構成要件有間。
四、綜上，公訴人認被告另涉犯刑法第三百四十二條之背信罪行，即有未合，此外復
    查無其他證據證明被告確有公訴人所指背信犯行，被告背信犯行，尚屬不能證明
    ，自應依法就此部分諭知無罪之判決（按公訴人並未就背信罪與前揭論罪科刑之
    各罪間關係，加以論述，無從認定公訴人認此部分背信犯行與前開各罪間有何裁
    判上一罪關係，附此明）。
據上論斷，應依刑事訴訟法第二百九十九條第一項前段、第三百零一條第一項，刑法
第二條第一項前段、第二百十六條、第二百十條、第三百三十九條第一項、第二項、
第三百三十五條第一項、第五十五條、修正後第四十一條第一項前段、第二百十九條
，罰金罰鍰提高標準條例第一條前段、第二條，判決如主文。
中      華      民      國      九十二      年      九      月    三    日
                                臺灣臺中地方法院刑事第二庭
                                    法  官  莊  嘉  蕙
右正本證明與原本無異。
如不服本判決，應於送達後十日內向本院提出上訴狀（須附繕本），上訴於臺灣高等
法院臺中分院。
                                    書記官
中      華      民      國      九十二      年      九      月    五    日
附錄論罪科刑法條
中華民國刑法第二百十六條
行使第二百十條至第二百十五條之文書者，依偽造、變造文書或登載不實事項或使登
載不實事項之規定處斷。
中華民國刑法第二百十條
偽造、變造私文書，足以生損害於公眾或他人者，處五年以下有期徒刑。
中華民國刑法第三百三十九條
意圖為自己或第三人不法之所有，以詐術使人將本人或第三人之物交付者，處五年以
下有期徒刑、拘役或科或併科一千元以下罰金。
以前項方法得財產上不法之利益或使第三人得之者，亦同。
前二項之未遂犯罰之。
中華民國刑法第三百三十五條第一項
意圖為自己或第三人不法之所有，而侵占自己持有他人之物者，處五年以下有期徒刑
、拘役或科或併科一千元以下罰金。


司法院資訊處製作；財團法人民間司法改革基金會備份。
